【裁判字號】    99,訴,1212
【裁判日期】    991011
【裁判案由】    搶奪
【裁判全文】
臺灣臺南地方法院刑事判決              99年度訴字第1212號
公  訴  人  臺灣臺南地方法院檢察署檢察官
被      告  甲○○
上列被告因搶奪案件，經檢察官提起公訴（99年度偵字第11978
號），被告於本院準備程序中，就被訴事實均為有罪之陳述，經
本院合議庭裁定進行簡式審判程序，判決如下：
    主  文
甲○○犯搶奪罪，累犯，處有期徒刑捌月；又犯搶奪罪，累犯，
處有期徒刑捌月；又犯搶奪罪，累犯，處有期徒刑捌月；又犯搶
奪罪，累犯，處有期徒刑捌月。應執行有期徒刑貳年陸月。
    事  實
一、甲○○前因懲治盜匪條例及搶奪案件，經臺灣高雄地方法院
    以85年度訴字第1728號判決各處有期徒刑7年6月、10月，定
    應執行刑為有期徒刑8年確定（下稱第一案）；復因肅清煙
    毒條例及麻醉藥品管理條例案件，經臺灣高雄地方法院以85
    年度訴字第2884號判決分別處有期徒刑3年2月、3月，定應
    執行刑為有期徒刑3年4月確定（下稱第二案）；上開兩案接
    續執行，嗣於民國90年11月14日縮短刑期假釋出監；其於假
    釋期間，又因竊盜案件，經臺灣高雄地方法院以92年度易字
    第495號判決處有期徒刑5月確定（下稱第三案），上開假釋
    因而遭撤銷，殘刑5年10月又9日；另因竊盜案件，經臺灣高
    雄地方法院以92年度簡字第4431號判決處有期徒刑3月確定
    （下稱第四案）；第一、二、三、四案嗣經臺灣高雄地方法
    院以96年度聲減字4619號裁定減刑並定應執行刑為有期徒刑
    7年10月確定，於97年7月31日縮刑期滿執行完畢。
二、甲○○意圖為自己不法之所有，分別（一）於99年6月1日下
    午5時45分許，騎乘車牌號碼OOL－538號重型機車，至臺南
    市○○街90號前，趁丙○○不注意之際，搶奪丙○○脖子上
    之K金項鍊1條，得手後騎車離去。（二）於99年7月26日上
    午5時30分許，騎乘車牌號碼OOL－538號重型機車，至臺南
    市○○路263巷97號之2前，趁乙○○○不注意之際，搶奪乙○○○脖子上之金項鍊1條，得手後，適為陳崑勝發覺，陳
    崑勝遂將甲○○壓制在地，並要求甲○○將搶奪而來之金項
    鍊放在地上，甲○○即將金項鍊放置於地，騎車離去。（三
    ）於99年7月27日上午9時許，騎乘車牌號碼OOL－538號重型
    機車，至臺南市○○街145號前，趁己○○不注意之際，搶
    奪己○○脖子上之白金項鍊1條，得手後騎車離去。（四）
    於99年8月26日上午5時31分，騎乘車牌號碼OOL－538號重型
    機車，至臺南市○○路211巷旁灣裡市場內，趁戊○○○不
    注意之際，搶奪戊○○○脖子上之金項鍊1條，得手後，欲
    離去之際，為戊○○○、黃三郎拉住，並報警處理而循線查
    獲上情。
三、案經臺南市警察局第六分局報請臺灣臺南地方法院檢察署檢
    察官偵查起訴。
    理  由
一、按本件被告甲○○所犯為死刑、無期徒刑、最輕本刑3年以
    上有期徒刑以外之罪，亦非屬高等法院管轄之第一審案件，
    其於準備程序進行中，先就被訴事實為有罪之陳述，經告知
    簡式審判程序之旨，並聽取檢察官、被告之意見後，本院合
    議庭依刑事訴訟法第273條之1第1項裁定進行簡式審判程序
    ，是本案之證據調查，依同法第273條之2規定，不受同法第
    15 9條第1項、第161條之2、第161條之3、第163條之1，及
    第16 4條至第170條所規定證據能力認定及調查方式之限制
    ，合先敘明。
二、上開犯罪事實，業據被告甲○○於警詢、偵訊、本院準備程
    序及審理時均坦承不諱，核與證人即被害人丙○○、乙○○○、己○○、戊○○○、在場目擊證人陳崑勝、黃三郎、銀
    樓負責人鄭德輝等人於警詢、偵查中之指述及證述情節相符
    ，並有金飾買入登記簿、照片八張存卷可佐，堪認被告上開
    任意性自白與事實相符。是本件事證明確，被告犯行洵堪認
    定，應予依法論科。
三、核被告甲○○所為，係犯刑法第325條第1項之搶奪既遂罪。
    被告所犯上開各罪，係於不同之時間、地點所犯，被害人亦
    不相同，自屬犯意各別、行為互異，應予分論併罰。又被告
    有如犯罪事實欄所載之前科及執行紀錄，有臺灣高等法院被
    告前案紀錄表在卷可按，其於有期徒刑執行完畢後，5年以
    內再犯本件有期徒刑以上之罪，均為累犯，均應依刑法第47
    條第1項規定加重其刑。爰審酌被告甲○○正值青壯，雖其
    右手殘疾行動不便，但尚能捕鰻苗營生，然其竟不思循正途
    取財，因其毒癮甚重，缺錢購買毒品，竟先後多次單獨在光
    天化日之下，猝然搶奪婦女脖子所戴之項鍊，除可能使被害
    人身體受傷及財物損失外，更使被害人心理受創之程度甚深
    ，惡性重大，兼衡其犯罪動機、所搶得之財物價值（部分財
    物因經路人陳崑勝、黃三郎等人協助取回，尚未經被告拿至
    銀樓變賣）、迄未與被害人達成和解以賠償被害人所受之損
    害，及犯罪後迭於警詢、偵訊及本院準備程序及審理時坦承
    犯行等一切情狀，分別量處如主文所示之刑，並定其應執行
    刑。
四、爰依刑事訴訟法第299條第1項前段、第273條之1第1項、刑
    法第325條第1項、第47條第1項、第51條第5款，判決如主文
    。
本案經檢察官丁○○到庭執行職務。
中    華    民    國    99    年    10    月    11    日
                  刑事第九庭    法  官  林彥君
以上正本證明與原本無異。
如不服本判決應於收受本判決後10日內向本院提出上訴書狀，並
應敘述具體理由。其未敘述上訴理由者，應於上訴期間屆滿後20
日內向本院補提理由書狀（均須按他造當事人之人數附繕本）「
切勿逕送上級法院」。
                                書記官  蔡志賢
中    華    民    國    99    年    10    月    11    日
附錄本案論罪科刑法條：
中華民國刑法第325條第1項
（普通搶奪罪）
意圖為自己或第三人不法之所有，而搶奪他人之動產者，處6 月
以上5年以下有期徒刑。

司法院資訊處製作；財團法人民間司法改革基金會備份。
